臺灣高等法院臺南分院刑事判決　　　　 96年度上訴字第448號
上　訴　人
即　被　告　甲○○
指定辯護人　本院公設辯護人　乙○○
上列上訴人因違反貪污治罪條例案件，不服臺灣雲林地方法院九
十五年度訴字第七一四號中華民國九十六年三月二十日第一審判
決（起訴案號：臺灣雲林地方法院檢察署九十五年度偵字第二三
七六號），提起上訴，本院判決如下：
    主  文
原判決撤銷。
甲○○連續公務員，對於非主管或監督之事務，明知違背法令，
利用職權機會圖其他私人不法利益，因而獲得利益，處有期徒刑
貳年，褫奪公權貳年。減為有期徒刑壹年，褫奪公權壹年。緩刑
伍年。
甲○○於緩刑期間內，應於判決確定後起參個月內向公庫支付新
臺幣參拾萬元。
    事  實
一、甲○○自民國（下同）九十二年六月起擔任財政部臺灣省中
    區國稅局北港稽徵所（下稱北港稽徵所）第三股股長，負責
    督導、辦理營業稅之相關業務，係依法令服務於國家所屬機
    關而具有法定職務權限之公務員。甲○○之夫施育地與小叔
    施育坤，分別為長昱有限公司、剛鎰興業有限公司與長容有
    限公司（以下簡稱長昱等三家公司）之負責人，甲○○則為
    實際上管帳之人。於九十二年、九十三年間，該三家公司因
    分別積欠營利事業所得稅，遭北港稽徵所移請法務部行政執
    行署嘉義行政執行處（下稱嘉義行政執行處）催繳。甲○○
    因擔任北港稽徵所第三股股長，知悉納稅人持「財政部臺灣
    省中區國稅局代收移送行政執行處滯納營利事業所得稅稅款
    及財務罰鍰繳款書（一式六聯，下稱繳款書）」前往金融機
    構繳納稅捐後，繳款書之第四聯至第六聯得由北港稽徵所之
    人員攜回，而經送行政執行之案件，其繳款書可透過北港稽
    徵所人員親送或郵遞至嘉義行政執行處結案等情，竟為免該
    三家公司被強制執行而陷入財務危機，基於圖利私人不法利
    益之概括犯意，分別於九十二年十月十五日、九十三年七月
    十二日，先請北港稽徵所第四股人員列印與長昱公司等三家
    公司有關之繳款書，再持如附表１(一)(二)所示繳款書至北港鎮
    農會繳納欠稅款項，然後趁該農會代收稅款不知情之承辦人
    員林淑娥疏於注意之際，將長昱公司等三家公司如附表２所
    列繳款書十一份之第四聯至第六聯上盜蓋載有「北港鎮農會
    代理北港鎮公庫收稅之章」等文字並嵌有櫃員黃鳳昭私章之
    章戳（以下簡稱「收稅之章」）後，表示完稅，致生損害於
    北港鎮農會代收稅款之正確性及黃鳳昭。甲○○並基於擔任
    北港稽徵所股長之職權機會，將所盜蓋有「收稅之章」之繳
    款書第四聯至第六聯攜回。甲○○並非主管或監督營利事業
    所得稅代收稅款之事務，且明知前開盜蓋「收稅之章」之繳
    款書上所載之稅款，實際上並未向北港鎮農會繳納，猶利用
    身為北港稽徵所人員得以遞送繳款書至嘉義行政執行處之職
    權機會，將所盜蓋繳款書中之第四聯「結案聯」送交嘉義行
    政執行處受理，使該處承辦執行業務之人員誤認為長昱公司
    等三家公司業已補繳全部稅款，而於所執掌之公文書及電磁
    紀錄內記載不實之納稅紀錄後報結，足生損害於稅捐稽徵機
    關之稅捐稽徵及行政執行機關之案件執行之正確性，進而使
    該三家公司獲取免遭強制執行催繳稅款共計新臺幣（下同）
    九百一十七萬六千八百九十六元（即附表２所列十一份繳款
    書繳款稅額之加總）之利益。嗣於九十五年一月間，前開繳
    款書經查核發現行政執行處已結案而財政部臺灣省中區國稅
    局並未結案之異常現象，甲○○眼見即將東窗事發，乃於九
    十五年二月六日自首而受裁判，並於附表２所示日期分別補
    繳所欠之稅款完畢。
二、案經甲○○向法務部調查局中部地區機動工作組自首移送臺
    灣雲林地方法院檢察署檢察官偵查起訴。
    理  由
壹、證據能力部分：
    按被告以外之人於審判外之言詞或書面陳述，除法律有規定
    者外，不得作為證據，刑事訴訟法第一百五十九條第一項定
    有明文。惟同法第一百五十九條之五規定：「被告以外之人
    於審判外之陳述，雖不符前四條之規定，而經當事人於審判
    程序同意作為證據，法院審酌該言詞陳述或書面陳述作成時
    之情況，認為適當者，亦得為證據。當事人、代理人或辯護
    人於法院調查證據時，知有第一百五十九條第一項不得為證
    據之情形，而未於言詞辯論終結前聲明異議者，視為有前項
    之同意。」查，被告甲○○及辯護人於言詞辯論終結前，對
    於卷附證人林淑娥於法務部調查局中部地區機動工作組（以
    下簡稱調查局中機組）調查時之證詞、證人黃鳳昭於調查局
    中機組調查時之證詞、證人蔡士源於調查局中機組調查時之
    證詞、北港鎮農會九十五年三月一日北農信字第九五０四０
    四號函及所附繳款書、財政部臺灣省中區國稅局九十五年三
    月十三日、九十五年四月二十四日分別以中區國稅徵字第０
    九五０００九七九七號、第０九五００二一八九五號函及所
    附繳款書暨徵銷明細檔查詢等資料、財政部臺灣省中區國稅
    局政風室九十五年四月十二日中區稅政室字第０三六九號函
    所附長昱公司行政執行處已結案而中區國稅局未結案情形表
    、法務部行政執行署嘉義行政執行處九十五年三月十日嘉執
    禮九三年營所稅執專字第０００四八０一二號、九十五年三
    月十三日嘉執禮九四年營所稅執特字第三０五二九號、九十
    五年三月十四日嘉執孝九二年營所稅執字第０００七八０四
    一號函及所附繳款書及繳款狀況等資料、北港鎮農會九十五
    年六月七日北農信字第九五一二八一號函及函附繳款書等證
    據方法之證據能力，均未聲明異議。本院審酌上開言詞陳述
    及書面陳述作成時之情況，認無顯不適當之情形，至於財政
    部臺灣省中區國稅局、北港鎮農會、法務部行政執行署嘉義
    行政執行處等函文及所附繳款書等證據方法，分別屬於公務
    員職務上製作及從事業務之人於業務上或通常業務過程所須
    製作之紀錄文書或證明文書，均無顯不可信之情況，且採納
    上開證據方法，尚無礙於被告甲○○於程序上之彈劾詰問權
    利，而認上開傳聞證據合於刑事訴訟法第一百五十九條之四
    、第一百五十九條之五等規定，因而均具證據能力。又被告
    之筆錄，係被告本身之供述證據，無傳聞證據排除之適用，
    而被告又無抗辯該等筆錄之作成有出於強暴、脅迫、利誘、
    詐欺、疲勞訊問、違法羈押或其他不正之方法，且亦無違反
    被告訴訟法上權利保障之事項，自得為證據，合先敘明。
貳、實體部分：
一、訊據上訴人即被告甲○○於本院審理時對前揭事實已坦承不
    諱，然辯稱：「被告所為行為僅暫緩行政執行處對長昱有限
    公司等三家公司強制執行，被告及相關人並未因此而獲得任
    何利益。因長昱有限公司等三家公司於稅捐稽徵機關之稽徵
    文書上仍然顯示欠稅狀態，依稅捐稽徵法第二十三條第一項
    規定，已移送執行之應繳稅捐不受稅捐之徵收期間五年之限
    制，長昱有限公司等三家公司仍必須繳納稅捐，長昱有限公
    司等三家公司既不因被告之行為而得免除納稅義務，長昱有
    限公司等三家公司即未取得任意利益。」，認其所為並未圖
    得利益，應不成立貪污治罪條例第六條第五款之罪云云（被
    告對於其餘之犯行並不爭執）。惟查：
（一）被告行為時身為北港稽徵所第三股股長，負責督導、辦理
      營業稅之相關業務，而第四股則負責營利事業所得稅之欠
      稅催收。被告因其夫施育地及小叔施育坤擔任負責人之長
      昱等三家公司遭北港稽徵所移請嘉義行政執行處催繳，乃
      請該所第四股工讀生吳昌輝列印所有事關長昱等三家公司
      的繳款書，再假借至北港鎮農會繳交積欠稅款之機會，趁
      農會職員林淑娥不注意之際將實際上並未繳款之繳款書第
      四至六聯盜蓋上「收稅之章」後，嗣後將蓋有「收稅之章
      」之第四聯「結案聯」以親自或利用不知情之北港稽徵所
      人員送交嘉義行政執行處受理，使該處承辦人員誤認為長
      昱等三家公司業已補繳全部稅款，而於所執掌之公文書及
      電磁紀錄內記載不實之納稅紀錄後報結，進而使長昱等三
      家公司獲取免遭強制執行，此有證人林淑娥於調查局中機
      組調查時之證述、被告於調查局中機組調查時、於偵訊時
      及本院審理時之供述、北港鎮農會九十五年三月一日北農
      信字第九五０四０四號函及所附繳款書、財政部臺灣省中
      區國稅局九十五年三月十三日、九十五年四月二十四日分
      別以中區國稅徵字第０九五０００九七九七號、第０九五
      ００二一八九五號函及所附繳款書暨徵銷明細檔查詢等資
      料、財政部臺灣省中區國稅局政風室九十五年四月十二日
      中區稅政室字第０三六九號函所附長昱公司行政執行處已
      結案而中區國稅局未結案情形表、法務部行政執行署嘉義
      行政執行處九十五年三月十日嘉執禮九三年營所稅執專字
      第０００四八０一二號、九十五年三月十三日嘉執禮九四
      年營所稅執特字第三０五二九號、九十五年三月十四日嘉
      執孝九二年營所稅執字第０００七八０四一號函及所附繳
      款書及繳款狀況等資料、北港鎮農會九十五年六月七日北
      農信字第九五一二八一號函及函附繳款書在卷可佐。據上
      ，足認被告係對於非屬其北港稽徵所第三股主管或監督之
      事務，利用其擔任股長之身分及職權機會，意圖使長昱等
      三家公司免於遭受嘉義行政執行處依行政執行法對之為強
      制執行之財產上不利益，可堪認定。
（二）貪污治罪條例第六條第一項第五款所謂「違背法令」，參
      諸立法理由，該「法令」係指包括法律、法律授權之法規
      命令、職權命令、自治條例、自治規則、委辦規則等，對
      多數不特定人民就一般事項所作對外發生法律效果之規定
      。而公務員服務法第六條規定：「公務員不得假借權力，
      以圖本身或他人之利益」、同法第十三條第一項前段復規
      定：「公務員不得經營商業或投機事業」。被告行為時身
      為公務人員，卻又為其夫家族事業長昱等三家公司實際上
      管帳之人，其假借稅務人員身分使長昱等三家公司免於遭
      受嘉義行政執行處對之為強制執行，其行為已違背公務人
      員服務法第六條及第十三條對之課予之義務。被告係明知
      其所為行為違背法令，亦可堪認定。
（三）被告於原審審理時自承：「（問：你將執行處銷案，但國
      稅局沒有銷案，早晚會爆發？）我不知道國稅局會開發新
      程式，我想說國稅局方面我可以分期慢慢繳。我也怕日後
      爆發同事會有事，所以我去自首。」本件被告行為時為民
      國九十二年十月十五日及九十三年七月十二日，卻遲至九
      十五年一月間因前開繳款書經查核發現嘉義行政執行處已
      結案而財政部臺灣省中區國稅局未結案之異常現象，被告
      恐東窗事發，方向政風單位自首。由此可知若非因國稅局
      開發新程式而發覺此事，被告即可能繼續隱瞞此事而使稅
      捐單位一直無法徵收到該等稅款。本件長昱等三家公司因
      被告行為而免於遭受嘉義行政執行處依行政執行法對之為
      強制執行，長昱等三家公司即獲得就新臺幣九百十七萬六
      千八百九十六元得自由運用之利益，且已對國家稅捐之徵
      收權能造成現實之侵害，此將使長昱等三家公司繼續保有
      未繳納稅捐而使財產免於減少之利益。況且若非繳款書結
      案異常之情形被發覺，迫使被告向政風單位坦承犯案，經
      政風單位於九十五年二月六日帶被告至法務部調查局中部
      地區機動工作組自首，並於九十五年二月七日後陸續補繳
      稅款，考慮當時長昱等三家公司只有長昱公司還正常營運
      之情況下（偵查卷第13頁被告偵訊供述），此案越晚發覺
      ，勢將使長昱等三家公司可能因倒閉等可能發生之情況而
      得以完全不需繳納稅款之機會也越形可能，故而於被告行
      為時，應認長昱等三家公司已獲得就應納稅款共計新臺幣
      九百十七萬六千八百九十六元得以自由運用之利益。
（四）綜上所述，足證被告上開所辯，僅係被告依其個人認知所
      辯之詞，無從作為對其有利之認定。被告為公務員，對於
      非主管或監督之事務，明知違背法令，利用職權機會圖長
      昱等三家公司私人不法利益，因而獲得利益之犯行，事證
      明確，足堪認定。
二、論罪：
（一）被告為公務員，核其所為，係犯貪污治罪條例第六條第一
      項第五款之圖利罪、刑法第二百十七條第二項之盜用印章
      罪、刑法第二百十一條之變造公文書罪、刑法第二百十六
      條之行使變造之公文書罪、刑法第二百十四條之使公務員
      登載不實罪。
（二）按盜用印章與盜用印文為不同之犯罪態樣，盜取他人之印
      章持以蓋用，當然產生該印章之印文，只成立盜用印章罪
      ，不應再論以盜用印文罪，亦非盜用印章行為為盜用印文
      行為所吸收（最高法院八十六年台上字第三二九五號判例
      參照）。又偽造之「園屠宰印」及「桃縣稅印」，並非表
      示機關團體之印信，衹不過為在物品上之文字、符號，用
      以表示完稅之證明而已，自與刑法第二百一十九條所規定
      之印章、印文不符，以之加蓋於豬皮上，亦祇屬於刑法第
      二百二十條以文書論之文書（最高法院五十四年台上字第
      二一七一號判例參照）。查被告係趁北港農會代收稅款不
      知情之承辦人員林淑娥疏於注意之際，將附表２所列繳款
      書十一份之第四聯至第六聯上盜蓋「收稅之章」後，表示
      完稅，經檢視卷附繳款書所蓋「收稅之章」之內容，係載
      明「北港鎮農會代理北港鎮公庫收稅之章」並嵌有「次日
      記帳」戳記及日期戳記，而被告於九十二年十月十五日盜
      蓋之「收稅之章」並嵌有櫃員「黃鳳昭印」私章（參見調
      查局中機組卷第二一四、二二五至二二八頁所附繳款書）
      ，而九十三年七月十二日盜蓋之「收稅之章」則未嵌有櫃
      員私章（參見調查局中機組卷第二一二、二一三、二二九
      、二三０、二四八頁所附繳款書）。系爭「收稅之章」之
      性質依最高法院見解並非表示機關團體之印信，衹不過為
      在物品上之文字、符號，用以表示完稅之證明而已，自與
      刑法第二百一十九條所規定之印章、印文不符，於繳款書
      蓋上「收稅之章」既係用以證明納稅義務人已繳納稅款或
      罰鍰，當屬刑法第二百二十條第一項之準文書。又農會代
      收稅捐及罰鍰係受國家所屬機關依法委託，從事與委託機
      關權限有關之公共事務者，該「準文書」性質上應係「準
      公文書」。再者，被告明知未替長昱等三家公司繳納稅款
      ，卻於繳款書上蓋上「收稅之章」，係於有公文書性質之
      繳款書添加不實之記載，足以使國家稅捐稽收發生不正確
      結果致公眾受有損害，其盜蓋「收稅之章」連帶產生「黃
      鳳昭印」之印文，並生損害於黃鳳昭於農會工作上之信用
      ，核被告所為係犯刑法第二百十一條之變造公文書罪及第
      二百十七條第二項之盜用印章罪。其次，被告利用身為北
      港稽徵所人員得以遞送繳款書至嘉義行政執行處之職權機
      會，將所盜蓋繳款書中之第四聯「結案聯」送交嘉義行政
      執行處受理，使該處承辦執行業務之人員誤認為長昱公司
      等三家公司業已補繳全部稅款，而於所執掌之公文書及電
      磁紀錄內記載不實之納稅紀錄後報結，足生損害於稅捐稽
      徵機關之稅捐稽徵及行政執行機關之案件執行之正確性。
      核被告所為係犯刑法第二百十六條之行使變造之公文書罪
      及第二百十四條之使公務員登載不實罪。公訴人認被告為
      盜蓋「收稅之章」之行為，應成立刑法第二百十七條第二
      項之盜用印文罪，起訴法條，尚有不合，惟起訴侵害之社
      會基本事實同一、本院自得依刑事訴訟法第三百條之規定
      ，就起訴之犯罪事實，變更檢察官所引應適用之法條並審
      理之。
（三）被告於九十二年十月十五日盜蓋「收稅之章」於繳款書之
      行為同時觸犯盜用印章罪及變造公文書罪二罪名，應依修
      正前刑法第五十五條前段想像競合犯之規定從一重之變造
      公文書罪處斷。
（四）被告於九十二年及九十三年兩次變造繳款書後將其中第四
      聯「結案聯」送交嘉義行政執行處受理，其變造公文書之
      行為為行使行為所吸收，只應論以行使變造之公文書罪。
（五）被告所犯行使變造之公文書罪、使公務員登載不實罪及圖
      利罪三罪間，有方法、結果之牽連關係，為裁判上一罪，
      應依修正前刑法第五十五條牽連犯規定從一重之圖利罪處
      斷。
（六）被告先後二次之圖利犯行，均時間緊接，方法相同，而觸
      犯構成要件相同之罪名，顯係基於概括之犯意反覆為之，
      為連續犯，應依修正前刑法第五十六條連續犯之規定論以
      一罪，並依法加重其刑。
（七）被告於犯罪後未發覺之前向法務部調查局中部地區機動工
      作組自首接受裁判，並於附表２所示日期分別補繳免遭強
      制執行所欠之稅款，合於貪污治罪條例第八條第一項前段
      減輕其刑或免除其刑之規定，應依法減輕其刑，其刑減輕
      得減至三分之二。而其刑之加減依刑法第七十一條第一項
      先加後減之規定為之。
三、刑法新舊法比較：按行為後法律有變更者，適用行為時之法
    律。但行為後之法律有利於行為人者，適用最有利於行為人
    之法律，刑法第二條第一項定有明文。又比較時應就罪刑有
    關之共犯、未遂犯、想像競合犯、牽連犯、連續犯、結合犯
    ，以及累犯加重、自首減輕暨其他法定加減原因（如身分加
    減）與加減例比等一切情形，綜其全部罪刑之結果而為比較
    。查被告行為後，刑法已於九十四年二月二日修正公布，並
    於九十五年七月一日生效施行。茲比較本案所涉新舊刑法：
（一）連續犯部分：被告行為後，刑法第五十六條連續犯之規定
      ，業經刪除，則被告之犯行，因行為後新法業已刪除連續
      犯之規定，此刪除雖非犯罪構成要件之變更，但顯已影響
      行為人刑罰之法律效果，自屬法律有變更，依刑法第二條
      第一項規定，比較新、舊法結果，以適用行為時法律即舊
      法論以連續犯，較有利於被告。
（二）牽連犯部分：被告行為後，刑法第五十五條關於牽連犯之
      規定，業經刪除，而被告就其所犯各罪，依修正前即行為
      時之規定，應依牽連犯規定從一重處斷；而依修正後之刑
      法既已刪除牽連犯之規定，則就其所犯各罪應依數罪併罰
      之規定分論併罰。比較新舊法之規定，修正後之規定並非
      較有利於被告，依刑法第二條第一項之規定，以適用行為
      時之法律，適用修正前刑法第五十五條牽連犯之規定，較
      有利於被告。
（三）自首部分：刑法第六十二條有關自首之效果，由「必減」
      其刑改為「得減」其刑，此項變動影響行為人之刑罰法律
      效果，自屬法律已有變更。比較結果，自以舊法較有利於
      被告。
（四）罰金部分：刑法第三十三條第五款關於「罰金：一元以上
      」之規定，修正公布為「罰金：新台幣一千元以上，以百
      元計算」，法定本刑中列有罰金者，因新法之規定其法定
      最低度罰金因之提高，涉及科刑規範變更，自有新舊法比
      較之必要。而舊法最低度之一元銀元，折算為新台幣三元
      ，並經罰金罰鍰提高標準條例提高為十倍，即新台幣三十
      元，因新法之規定其法定最低度罰金為一千元，比較結果
      ，自以適用舊法規定，定其罰金部分之法定刑，較有利於
      被告。
（五）綜合比較上開法定刑之加減原因，以適用修正前刑法連續
      犯、連續犯、自首及罰金之規定，較有利於被告，自應依
      新法第二條第一項規定，適用較有利於被告之行為時法律
      即舊法論以連續犯、牽連犯，並一體適用之。又從刑附屬
      於主刑，依主刑所適用之法律。
（六）緩刑部分：被告行為後，有關緩刑之規定，已經修正，其
      犯罪在新法施行前，新法施行後裁判，緩刑之宣告，應適
      用新法第七十四條之規定。（最高法院九十五年度第八次
      刑事庭會議決議參照）
四、撤銷改判之理由：原審以被告罪證明確，而予論罪科刑，固
    非無見。惟查：
（一）被告於繳款書上盜蓋「收稅之章」之行為，應論以刑法第
      二百十一條之變造公文書罪，其復將蓋有「收稅之章」之
      繳款書第四聯「結案聯」送交嘉義行政執行處受理，係犯
      刑法第二百十六條之行使變造之公文書罪，原判決論以刑
      法第二百十七條第二項之盜用印文罪，容有未洽。
（二）被告犯罪時間在九十六年四月二十四日以前，並因自首而
      受裁判，合於中華民國九十六年罪犯減刑條例減刑之適用
      ，原審未及審酌，而未予減刑，且未為上開自首規定之新
      舊法比較，亦有未洽。
（三）被告上訴意旨仍指摘前詞，認原判決論其犯貪污治罪條例
      第六條第一項第五款為不當，雖無理由。然原判決既有上
      開未洽之處，自屬無可維持，應由本院將原判決撤銷改判
      ，以期適法。
五、科刑：
（一）爰審酌被告為稅務稽徵所之人員，辦理營業稅務之相關業
      務，明知納稅是人民義務，理應如實繳納，竟為免除公司
      欠稅催繳及強制執行，利用職權機會盜蓋收稅章造假，進
      而將不實完稅之繳款書送交強制執行單位結案，嚴重敗壞
      稅務人員之風紀及國家稅收之執行，惟被告前無不良素行
      ，所欠稅款均已繳納，圖利對象為配偶、親戚為負責人所
      經營之公司，且服務公職效力國家多年，犯後坦白認罪，
      深具悔意，暨考量其智識程度、家庭狀況等一切情狀，量
      處有期徒刑貳年，以資懲儆。
（二）本件被告係犯貪污治罪條例之罪，而宣告有期徒刑以上之
      刑，應依貪污治罪條例第十七條規定，宣告褫奪公權二年
      。
（三）被告未曾因故意犯罪受有期徒刑以上刑之宣告，有臺灣高
      等法院被告全國前案紀錄表附卷可稽，且因一時失慮，致
      罹刑章，犯罪後深表悔悟，坦白承認，且已補繳稅款，辦
      理退休，本院經衡其由此論罪科刑教訓，應知警惕，不會
      再犯。因認對被告所處之刑以暫不執行為適當，爰併予宣
      告緩刑五年，以啟自新。惟本院斟酌本件犯罪情節，認應
      命被告於本判決確定後起三個月內向公庫支付新臺幣三十
      萬元，以彌補被告行為所作不良示範。如違反此所定負擔
      而情節重大，得撤銷其緩刑宣告。
六、減刑：按中華民國九十六年罪犯減刑條例第六條規定：「對
    於第三條所定不予減刑而未發覺之罪，於本條例施行前至施
    行之日起三個月內自首而受裁判者，依第二條第一項規定予
    以減刑。」，法條僅規定：「於本條例施行前」，並無始期
    之限制。又若於該減刑條例施行前即主動自首之人無減刑之
    適用，反而於見該條例有上開規定，始出面自首之人卻有減
    刑之適用，則主動者重（無減刑之適用），被動輕（可減刑
    ），似與刑罰之公平、比例原則有違。再觀該條之立法說明
    ，因自首係對犯罪行為之懺悔，該行為足以減少司法資源之
    浪費，為鼓勵自首，自不因自首係在減刑施行前、後而有異
    。查，被告連續犯貪污治罪條例第六條第一項第五款之圖利
　　罪，其犯罪時間在中華民國九十六年四月二十四日以前，經
    宣告有期徒刑二年之刑，依中華民國九十六年罪犯減刑條例
    第三條第一項第一款前段規定本不得予以減刑，惟被告係自
    首而受裁判者，依同條例第六條規定，即有本條例減刑之適
    用。故應依該條例第二條第一項第三款、第十四條之規定減
    為有期徒刑一年，褫奪公權一年（緩刑不在核減之列）。
據上論斷，應依刑事訴訟法第三百六十九條第一項前段、第三百
六十四條、第三百條、第二百九十九條第一項前段，貪污治罪條
例第二條、第六條第一項第五款、第八條第一項前段、第十七條
，刑法第二條第一項、第十一條前段、（修正前）第五十五條、
（修正前）第五十六條、第二百十七條第二項、第二百十六條、
第二百十一條、第二百十四條、（修正前）第六十二條、第六十
六條但書、第七十四條第一項第一款、第二項第四款、（修正前
）第三十七條第二項，罰金罰鍰提高標準條例第一條前段，中華
民國九十六年罪犯減刑條例第二條第一項、第六條、第七條第一
項、第十四條，判決如主文。
本案經檢察官蘇南桓到庭執行職務。
中　　華　　民　　國　　96　　年　　8 　　月　　21　　日
                  刑事第二庭    審判長法　官  葉居正
                                      法　官  郭千黛
                                      法　官  吳勇輝
以上正本證明與原本無異。
如不服本判決，應於收受本判決後十日內向本院提出上訴書狀。
其未敘述上訴理由者並得於提起上訴後十日內向本院補提理由書
狀（均須按他造當事人之人數附繕本）「切勿逕送上級法院」。
　　　　　　　　　　　　　　　　　　　書記官  李良倩
中　　華　　民　　國　　96　　年　　8 　　月　　21　　日
附錄本案論罪科刑法條全文：
貪污治罪條例第六條第一項第五款
有下列行為之一者，處五年以上有期徒刑，得併科新臺幣三千萬
元以下罰金：
  五、對於非主管或監督之事務，明知違背法令，利用職權機會
      或身分圖自己或其他私人不法利益，因而獲得利益者。
刑法第二百十一條：
偽造、變造公文書，足以生損害於公眾或他人者，處一年以上、
七年以下有期徒刑。
刑法第二百十四條：
明知為不實之事項，而使公務員登載於職務上所掌之公文書，足
以生損害於公眾或他人者，處三年以下有期徒刑、拘役或五百元
以下罰金。
刑法第二百十六條：
行使第二百十條至第二百十五條之文書者，依偽造、變造文書或
登載不實事項或使登載不實事項之規定處斷。
刑去第二百十七條第二項：
盜用印章、印文或署押，足以生損害於公眾或他人者，亦同。
附表１
 (一)九十二年十月十五日實際納稅繳款書之單照編號，包括：
   AA0000000、AA0000000、AA0000000、AA0000000、AA0000000
   、AA0000000、AA0000000，見北港鎮農會九十五年三月一日
   北農信字第950404號函附資料。
 (二)九十三年七月十二日實際納稅繳款書之單照編號，包括：
   AB0000000、AB0000000、AB0000000、AB0000000，見北港鎮
   農會九十五年六月七日北農信字第951281號函附資料。
附表２
  ┌──┬────────────┬──────────┬──────────┐
  │公司│管     理     代      號│違法情形（單照編號）│補繳情形（單照編號）│
  │    │                        │及    其    金    額│及    其    金    額│
  ├──┼────────────┼──────────┼──────────┤
  │ 長 │P640635Ｚ0000000000000000│92.10.15盜蓋收稅之章│95.02.07補繳        │
  │ 昱 │                        │（AA0000000）       │（AD0000000）       │
  │ 有 │                        │ 147萬9415元        │140萬8764元         │
  │ 限 │                        │                    │                    │
  │ 公 ├────────────┼──────────┼──────────┤
  │ 司 │P640635Ｚ0000000000000000│92.10.15盜蓋收稅之章│95.02.07補繳        │
  │    │                        │（AA0000000）       │（AD0000000）       │
  │    │                        │163萬7210元         │160萬1897元         │
  │    ├────────────┼──────────┼──────────┤
  │    │P640635Ｚ0000000000000000│92.10.15盜蓋收稅之章│95.02.07補繳        │
  │    │                        │（AA0000000）       │（AD0000000）       │
  │    │                        │ 49萬1634元         │ 14萬3442元         │
  │    ├────────────┼──────────┼──────────┤
  │    │P640635Ｚ0000000000000000│92.10.15盜蓋收稅之章│95.02.07補繳        │
  │    │                        │（AA0000000）       │（AD0000000）       │
  │    │                        │193萬3519元         │199萬2255元         │
  │    ├────────────┼──────────┼──────────┤
  │    │P640635Ｚ0000000000000000│93.07.12盜蓋收稅之章│95.02.07補繳        │
  │    │                        │（AB0000000）       │（AD0000000）       │
  │    │                        │ 58萬2780元         │ 16萬5008元         │
  │    ├────────────┼──────────┼──────────┤
  │    │P640635Ｚ0000000000000000│93.07.12盜蓋收稅之章│95.03.13補繳        │
  │    │                        │（AB0000000）       │（AD0000000）       │
  │    │                        │211萬7454元         │216萬7228元         │
  │    │                        │                    ├──────────┤
  │    │                        │                    │95.04.12補繳        │
  │    │                        │                    │（AD0000000）       │
  │    │                        │                    │     1984元         │
  ├──┼────────────┼──────────┼──────────┤
  │ 剛 │P640635Ｚ0000000000000000│92.10.15盜蓋收稅之章│95.02.10補繳        │
  │ 鎰 │                        │（AA0000000）       │（AD0000000）       │
  │ 興 │                        │ 36萬3971元         │37萬5026元          │
  │ 業 ├────────────┼──────────┼──────────┤
  │ 有 │P640635Ｚ0000000000000000│93.07.12盜蓋收稅之章│95.02.10補繳        │
  │ 限 │                        │（AB0000000）       │（AD0000000）       │
  │ 公 │                        │ 11萬0603元         │ 11萬3099元         │
  │ 司 ├────────────┼──────────┼──────────┤
  │    │P640635Ｚ0000000000000000│93.07.12盜蓋收稅之章│95.02.10補繳        │
  │    │                        │（AB0000000）       │（AD0000000）       │
  │    │                        │ 20萬4213元         │ 20萬8821元         │
  ├──┼────────────┼──────────┼──────────┤
  │ 長 │P640635Ｚ0000000000000000│93.07.12盜蓋收稅之章│95.02.10補繳        │
  │ 容 │                        │（AB0000000）       │（AD0000000）       │
  │ 有 │                        │  3萬9959元         │  4萬0860元         │
  │ 限 ├────────────┼──────────┼──────────┤
  │ 公 │P640635Ｚ0000000000000000│93.07.12盜蓋收稅之章│95.02.10補繳        │
  │ 司 │                        │（AB0000000）       │（AD0000000）       │
  │    │                        │ 21萬6138元         │ 22萬1015元         │
  ├──┼────────────┼──────────┼──────────┤
  │    │合計                    │917萬6896元         │                    │
  └──┴────────────┴──────────┴──────────┘
  註：「單照編號」指財政部臺灣省中區國稅局代收移送行政執
      行處滯納營利事業所得稅稅款及財務罰鍰繳款書上所載之
      「單照編號」。
